臺灣士林地方法院民事簡易判決
111年度士簡調字第947號
原      告  日盛國際商業銀行股份有限公司

法定代理人  黃錦瑭
訴訟代理人  李曉雲
被      告  李秋元
            李秋田
            林秀裡
            李秋忠
            李秋旭
            李秋宏


            李秋榮

            李麗娟
            李麗鳳

            李秋萍
            李佳紋
上列當事人間請求代位分割遺產事件，本院不經言詞辯論，判決
如下：
    主  文
原告之訴駁回。
訴訟費用新臺幣壹仟元由原告負擔。
    事實及理由
一、原告主張：被告李秋榮積欠原告新臺幣（下同）99,936元本
    金及利息違約金未清償，而臺北市○○區○○段000地號土地（
    權利範圍1分之1，下稱系爭土地）原為訴外人李添福所有，
    嗣李添福於民國101年1月12日死亡後，由李添福繼承人即被
    告繼承而公同共有。又李秋榮本得行使遺產分割請求權取得
    財產，進而清償系爭債務，惟其迄今怠於行使，已陷於無資
    力，伊有保全債權之必要，自得以自己名義代位李秋榮行使
    請求分割系爭不動產之權利，爰依民法第242 條、第823條
    、第824條、第1164條等規定規定提起本訴等語，聲明：被
    告所有系爭土地之遺產准予分割，分割方法按繼承比例為之
    。
二、按原告之訴，依其所訴之事實，在法律上顯無理由者，法院
    得不經言詞辯論，逕以判決駁回之，民事訴訟法第249條第2
    項第2款定有明文。民事訴訟法第249條第2項所謂原告之訴
    ，依其所訴之事實，在法律上顯無理由者，係指依原告於訴
    狀內記載之事實觀之，在法律上顯然不能獲得勝訴之判決者
    而言。查原告於本件欲請求代位分割之遺產即系爭土地，業
    經訴外人中國信託商業銀行股份有限公司以被告李秋元積欠
    其債務，而訴請分割包含系爭土地在內之遺產，該事件附經
    本院民事庭於111年5月13日以111年度訴字第301號判決（下
    稱301號判決）准許就系爭土地依被告之應繼分比例分割為
    分別共有，且該判決業於111年6月16日確定，有該判決及確
    定證明書在卷可查，又分割遺產之判決為形成之訴，不待登
    記即可發生不動產物權變動之效果，而301號判決既以確定
    ，縱未經當事人持判決前往地政事務所辦理變更登記，仍已
    發生物權變動之效果，是系爭土地已非尚待分割之遺產，原
    告仍依民法第242條、第1164條等規定請求代位分割遺產，
    在法律上顯然不能獲得勝訴之判決，且此情形已無從補正，
    依前說明，本件原告主張在法律上顯無理由，本院乃不經言
    詞辯論，逕以判決駁回之。
三、依民事訴訟法第436條第2項、第249條第2項第2款、第78條
    ，判決如主文。
中　　華　　民　　國　　111 　年　　8 　　月　　11　　日
                  士林簡易庭法  官　陳紹瑜
以上正本係照原本作成。
如不服本判決，應於送達後20日內，向本院提出上訴狀並表明上
訴理由，如於本判決宣示後送達前提起上訴者，應於判決送達後
20日內補提上訴理由書（須附繕本）。
中　　華　　民　　國　　111 　年　　8 　　月　　11　　日
　　　　　　　　　　　　　　書記官　詹禾翊